【裁判字號】    94,訴,2299
【裁判日期】    951130
【裁判案由】    著作權法等
【裁判全文】
臺灣板橋地方法院刑事判決              94年度訴字第2299號
公  訴  人  臺灣板橋地方法院檢察署檢察官
被      告  甲○○
            乙○○
右  壹  人
選任辯護人  李建賢  律師
            陳垚祥  律師
上列被告等因違反著作權法等案件，經檢察官提起公訴〔９４年
度偵字第６２５１號、９４年度偵字第７２３１號、９４年度偵
字第９８８５號〕；本院合議庭評決由受命法官獨任進行簡式審
判程序，茲判決如下：
    主  文
甲○○連續明知係侵害著作財產權之重製光碟而散布，處有期徒
刑壹年，緩刑參年，扣案如附表貳所示盜版遊戲光碟，均沒收。
乙○○以犯意圖銷售而擅自以重製於光碟之方法侵害他人之著作
財產權為常業，處有期徒刑壹年貳月，扣案如附表參、肆、伍所
示物品，均沒收。
    事  實
甲、甲○○係原設址於臺北縣永和市○○路○段２７７號１樓之
    「遊戲達人電視遊樂器專賣店」負責人，明知附表壹編號三
    所示「三國無雙」係「日商．光榮股份有限公司」〔下稱日
    商．光榮公司〕，向經濟部智慧財產局註冊登記，取得商標
    專用權，指定使用於附表壹編號三「指定專用商品」欄所示
    之商品，現仍在專用期間，未得商標權人同意，不得於同一
    商品或服務，使用相同之註冊商標，亦不得於類似之商品或
    服務，使用相同之註冊商標或團體商標，或於同一或類似之
    商品或服務，使用近似於其註冊商標或團體商標之商標，致
    相關消費者混淆誤認之虞。復明知附表貳所示「戰國無雙」
    〔起訴書誤載為「『三』國無雙」〕、「真三國無雙IIIＥＭ
    ＰＲＩＳＥ」等ＰＳ２遊戲軟體係臺灣光榮綜合資訊股份有
    限公司〔下稱臺灣光榮公司〕享有著作財產權，上列遊戲軟
    體內含之「Library Codes for the PlayStation 2 comput
    er entertainment system 」，則係日商．新力電腦娛樂股
    份有限公司〔下稱新力公司〕享有著作財產權，均受我國著
    作權法保護之電腦程式著作。詎仍自民國〔下同〕９３年６
    月２０日起至同年９月２０日止，陸續自真實姓名年籍不詳
    之人處購入「未經日商．光榮公司同意，於附表貳編號二所
    示光碟使用附表壹編號三所示商標」、「未經臺灣光榮公司
    、新力公司同意而擅自重製之侵害該等公司上開著作財產權
    」之遊戲光碟片後，基於概括犯意，先後在其所經營之電視
    遊樂器行內，以每片仿冒ＰＳ２遊戲光碟新臺幣〔下同〕貳
    佰元之價格，連續將之出售予不特定之人，足生損害於日商
    ．光榮公司、臺灣光榮公司、新力公司。嗣於９３年９月７
    日下午５時３０分許，臺灣光榮公司所聘法律人員何存忠在
    上址購得附表貳所示盜版遊戲光碟後發現，乃報請法務部調
    查局臺北市調查處處理而悉上情。
乙、乙○○於９３年１０月間，頂下甲○○位於上址之「遊戲達
    人電視遊樂器專賣店」後，更改店名為「復古電玩屋電視遊
    樂器專賣店」，明知附表壹編號一、二所示「ＰＬＡＹ  Ｓ
    ＴＡＴＩＯＮ」、「ＰＳ設計圖」係日商．新力公司，向經
    濟部智慧財產局註冊登記，取得商標專用權，指定使用於附
    表壹編號一、二「指定專用商品」欄所示之商品，現仍在專
    用期間，未得商標權人同意，不得於同一商品或服務，使用
    相同之註冊商標，亦不得於類似之商品或服務，使用相同之
    註冊商標或團體商標，或於同一或類似之商品或服務，使用
    近似於其註冊商標或團體商標之商標，致相關消費者混淆誤
    認之虞。復明知附表參、附表肆遊戲軟體內含之「Library
    Codes for thePlayStation 2  computer  entertainment
    system」，係新力公司享有著作財產權，受我國著作權法保
    護之電腦程式著作。詎仍自９３年１２月中旬起，陸續利用
    位於臺北縣永和市○○路○段３２８巷７弄４號住處之電腦
    ，透過網際網路，向大陸地區不明網站購入未經新力公司同
    意而擅自重製侵害上列著作財產權、未經新力公司同意自於
    同一商品使用附表壹編號一、二所示商標之遊戲光碟片，或
    自行以住處電腦燒錄器重製後，基於販賣仿冒商標商品之概
    括犯意，暨以犯意圖銷售而擅自以重製於光碟之方法侵害他
    人之著作財產權為常業、以侵害他人著作財產權而散布光碟
    重製物為常業之犯意，自９３年１２月起，利用住處之電腦
    ，透過網際網路，利用「aa00000000@yahoo.com.tw 」電子
    郵件信箱，並留下連絡電話0000000000號，以發
    送電子郵件目錄之方式，將每片盜版光碟以壹佰參拾元至壹
    佰伍拾元不等之價格，向不特定之人販售，俟訂購客戶將應
    付之款項匯入乙○○所開立之富邦商業銀行「000000
    00000000」號帳戶後，乙○○即將客戶所訂購之盜
    版遊戲光碟片，以郵寄方式，寄送至客戶指定之地點，以此
    方式牟取利益，並恃以為生，足生損害於新力公司；嗣分別
    於〔一〕９３年１２月２０日，在「復古電玩屋電視遊樂器
    專賣店」上址，經警查獲，並扣得附表參所示盜版遊戲光碟
    、附表伍編號一所示乙○○所有供其犯上開犯行用之ＰＳ２
    戲光碟目錄柒冊。〔二〕９４年４月２２日１２時許，在其
    位於臺北縣永和市○○路○段２２７號住處，經警查獲，並
    扣得附表肆所示盜版遊戲光碟，及供乙○○犯侵害著作權罪
    所用如附表伍編號二、四、七所示之物，暨乙○○所有供其
    犯上開犯行預備如附表伍編號三、五、六、八、九所示之物
    。
丙、案經新力公司、臺灣光榮公司訴由法務部調查局臺北市調查
    處及內政部警政署保安警察隊第二總隊第一中隊報請臺灣板
    橋地方法院檢察署檢察官偵查後提起公訴。
    理  由
甲、有罪部份：
    壹、被告甲○○部份：
        上揭事實，業據被告甲○○坦承不諱〔參見本院準備程
        序筆錄、簡式審判筆錄〕，核與告訴人代理人何存忠指
        訴被害情節、偵訊時結證情節〔參見法務部調查局臺北
        市調查處卷二第１８頁至第２２頁、９４年度偵字第６
        ２５１號卷第１５頁、第１６頁〕，互核相符，復有〔
        一〕扣案如附表貳所示仿冒遊戲光碟。〔二〕附表壹編
        號三所示商標註冊證影本〔附法務部調查局臺北市調查
        處卷二第８５頁至第８７頁〕。〔三〕著作權人著作權
        證明〔附同上卷第８８頁至第９１頁〕等足佐。且查：
        一、扣案如附表貳編號二所示「真三國無雙ＩＩＩ  Ｅ
            ＭＰＲＩＳＥ」遊戲光碟，確使用附表壹編號三所
            示商標，此有扣案上揭光碟足佐。
        二、附表貳所示盜版ＰＳ２遊戲軟體，內含新力公司享
            有著作財產權之「Library Codes for the   Play
            －Sta tion 2  computer  entertainment system
            」，亦侵害新力公司上揭著作財產權，業據告訴人
            新力公司訴明，復有上列著作權證明足參〔參見９
            ４年度偵字第６２５１號卷第２１頁、第３１頁至
            第３４頁〕，爰認定並補正如事實欄。
        三、本件被告甲○○上犯行，事證明確，犯行堪予認定
            。
    貳、被告乙○○部份：
        上揭事實，業據被告乙○○坦承不諱〔參見本院準備程
        序筆錄、簡式審判筆錄〕，核與〔壹〕告訴人新力公司
        代理人指訴被害情節〔參見法務部調查局臺北市調查處
        卷二第６頁至第９頁、９４年度偵字第６２５１號卷第
        ２０頁２６頁、第５１頁至第５５頁〕。〔貳〕證人甲
        ○○偵訊時結證情節〔參見９４年度偵字第６２５１號
        卷第１６頁〕，互核相符，復有〔一〕附表壹編號一、
        二所示商標註冊證影本〔附法務部調查局臺北市調查處
        卷二第１２頁至第１３頁〕。〔二〕「Library Codes
        for the PlaySta tion 2 computer entertainment
        system」著作權證明足參〔附９４年度偵字第６２５１
        號卷第３１頁至第３４頁〕。〔三〕扣案如附表參、肆
        所示盜版遊戲光碟。〔四〕扣案如附表伍所示物品。〔
        五〕查獲現場照片〔附法務部調查局臺北市調查處卷二
        第３４頁至第４２頁〕。〔六〕ＰＬＡＹＳＴＡＴＩＯ
        Ｎ２系統真品遊戲軟體光碟標示面與外包裝封面影本〔
        附９４年度偵字第６２５１號卷第３５頁、第３６頁〕
        。〔七〕事實欄所示電子郵件內容及盜版戲光碟目錄〔
        附９４年度偵字第７２３１號卷第４３頁至第５４頁〕
        。〔八〕販賣盜版戲光碟『售後服務』等資料〔附同上
        卷第５５頁、第５６頁〕。〔九〕登入ＩＰ申請人資料
        〔附同上卷第５３頁〕。〔十〕本院勘驗筆錄〔附本院
        卷〕等足佐，事證明確，被告乙○○之上揭犯行，堪予
        認定。
乙、被告等為事實欄所示行為後，刑法業經  總統於９４年２月
    ２日以總統華總一義字第０９４０００１４９０１號令修正
    公布第１～３、５、１０、１１、１５、１６、１９、２５
    ～２７、第四章章名、２８～３１、３３～３８、４０～４
    ２、４６、４７、４９、５１、５５、５７～５９、６１～
    ６５、６７、６８、７４～８０、８３～９０、９１－１、
    ９３、９６、９８、９９、１５７、１８２、２２０、２２
    ２、２２５、２２９－１、２３１、２３１－１、２９６－
    １、２９７、３１５－１、３１５－２、３１６、３４１、
    ３４３條條文；增訂第４０－１、７５－１條條文；刪除第
    ５６、８１、９４、９７、２６７、３２２、３２７、３３
    １、３４０、３４５、３５０條條文；並自９５年７月１日
    施行。現行刑法第２條第１項規定：「行為後法律有變更者
    ，適用行為時之法律。但行為後之法律有利於行為人者，適
    用最有利於行為人之法律。」，其中〔一〕商標法第８２條
    規定：「明知為前條商品而販賣、意圖販賣而陳列、輸出或
    輸入者，處一年以下有期徒刑、拘役或科或併科新臺幣五萬
    元以下罰金。」；惟現行刑法第３３條第５款規定「罰金：
    新臺幣一千元以上，以百元計算之。」。修正後罰金刑最低
    度重於行為時法，新法非有利於行為人。〔二〕現行刑法第
    ５５條修正為「一行為而觸犯數罪名者，從一重處斷。但不
    得科以較輕罪名所定最輕本刑以下之刑。」。上開條文但書
    係科刑限制，為法理之明文化，非屬法律變更〔最高法院９
    ５年第８次刑事庭會議決議意旨參照〕。〔三〕行為時刑法
    第５５條後段規定：「犯一罪而其方法或結果之行為犯他罪
    名者，從一重處斷。」。現行刑法刪除第５５條關於牽連犯
    之規定；比較新、舊法律，新法非有利於行為人。〔四〕行
    為時刑法第５６條規定：「連續數行為而犯同一之罪名者，
    以一罪論。但得加重其刑至二分之一。」。現行刑法業將第
    ５６條刪除；比較新、舊法律，新法非有利於行為人。〔五
    〕犯罪在新法施行前，新法施行後，緩刑之宣告，應適用新
    法第７４條之規定〔最高法院９５年第８次刑事庭會議決議
    意旨參照〕。
丙、被告乙○○為事實欄乙所示犯行後，著作權法業經  總統於
    ９５年５月３０日以總統華總一義字第０９５０００７５７
    ６１號令修正公布第９８、９９～１０２、１１７條條文；
    刪除第９４條條文；並自９５年７月１日施行。修正前著作
    權法第９４條規定「以犯第九十一條第一項、第二項、第九
    十一條之一、第九十二條或第九十三條之罪為常業者，處一
    年以上七年以下有期徒刑，得併科新臺幣三十萬元以上三百
    萬元以下罰金。」、「以犯第九十一條第三項之罪為常業者
    ，處一年以上七年以下有期徒刑，得併科新臺幣八十萬元以
    上八百萬元以下罰金。」；惟參酌現行刑法刪除連續犯之規
    定以觀，單以附表參、肆所示盜版光碟合計壹佰柒拾貳片，
    每罪依著作權法第９１條第３項、第９１條之１第３項前段
    ，量處最低法定期有期徒陸月後，合併定執行刑，亦遠較修
    正前著作權法第９４條所定徒刑最高度為重，比較修正前、
    後著作權法之規定，新法非有利於被告乙○○。
丁、論罪科刑：
    壹、被告甲○○部份：
        核被告甲○○所為，係犯著作權法第９１條之１第３項
        之明知係侵害著作財產權之重製光碟而散布罪、商標法
        第８２條之販賣仿冒商標商品罪；其意圖散布而持有重
        製光碟之低度行為，為散布之高度行為所吸收，不另論
        罪；其以一行為侵害新力公司、臺灣光榮公司之著作權
        ，有同種想像競合之關係，暨以一行為觸犯明知係侵害
        著作財產權之重製光碟而散布、販賣仿冒商標商品，依
        想像競合犯之規定，論以明知係侵害著作財產權之重製
        光碟而散布罪；被告先後多次明知係侵害著作財產權之
        重製光碟而散布犯行，時間緊接，犯罪構成要件相同，
        顯係基於概括犯意，反覆為之，依修正前刑法連續犯之
        規定，論以壹罪，並加重其刑；被告侵害事實欄甲所示
        新力公司著作權之事實，起訴書雖未敘及，惟與起訴部
        份，有想像競合犯之裁判上一罪之關係，為起訴效力所
        及，本院自得併予審究；爰審酌被告甲○○犯罪之動機
        、目的、手段、所致之危害，暨犯罪後態度等一切情狀
        ，量處如主文所示之刑；末查，被告甲○○前未曾受有
        期徒刑以上之宣告，此有臺灣高等法院被告前案紀錄表
        在卷足稽，犯後自白犯行，並與被害人成立和解，此有
        告訴人代理人何存忠所具刑事陳報狀壹件足稽〔附９４
        年度偵字第６２５１號卷第５６頁〕，顯具悔意，經此
        科刑教訓當知警惕，信無再犯之虞，併公訴人求予被告
        甲○○緩刑等情，認所宣告之刑，以暫不執行為當，併
        予宣告緩刑，用啟自新；扣案附表貳編號一所示盜版光
        碟，係供被告犯本件侵害著作權罪所用之物，依著作權
        法第９８條規定，宣告沒收。扣案附表貳編號二所示盜
        版光碟，係供被告犯本件侵害著作權罪所用之物，亦為
        侵害他人商標權之物，依著作權法第９８條、商標法第
        ８３條規定，宣告沒收。
    貳、被告乙○○部份：
        核被告乙○○所為，係犯修正前著作權法第９４條第２
        項之「以犯同法第９１條第第３項意圖銷售而擅自以重
        製於光碟之方法侵害他人之著作財產權為常業罪」、同
        法第９４條第１項之「以犯第９１條之１第３項以明知
        係侵害著作財產權之重製光碟而散布為常業罪」、商標
        法第８２條販賣仿冒商標商品罪；意圖散布而持有重製
        光碟之低度行為，為散布之高度行為所吸收，不另論罪
        ；其以一販賣行為觸犯明知係侵害著作財產權之重製光
        碟而散布為常業罪、販賣仿冒商標商品，依想像競合犯
        之規定，論以明知係侵害著作財產權之重製光碟而散布
        為常業罪；所犯「意圖銷售而擅自以重製於光碟之方法
        侵害他人之著作財產權為常業罪」、「以明知係侵害著
        作財產權之重製光碟而散布為常業罪」，有方法結果之
        牽連關係，依修正前刑法牽連犯之規定，從一重論以「
        意圖銷售而擅自以重製於光碟之方法侵害他人之著作財
        產權為常業罪」；爰審酌被告乙○○犯罪之動機、目的
        、手段、所致之危害，暨犯罪後態度等一切情狀，量處
        如主文所示之刑；扣案如附表參、附表肆編號一至一二
        八所示盜版遊戲光碟，暨附表伍編號一、二、四、七所
        示之物，均係供乙○○犯本件侵害著作權常業罪所用之
        物，依修正前著作權法第９８條前段規定，宣告沒收，
        扣案如附表肆編號一二九至一六一所示盜版遊戲光碟，
        係供乙○○犯本件侵害著作權常業罪所用之物，復係侵
        害他人商標權之物，依修正前著作權法第９８條前段、
        商標法第８３條規定，宣告沒收，扣案如附表伍編號三
        、五、六、八、九所示物品，係乙○○所有供其犯本罪
        「預備」之物，併依刑法第３８條第１項第２款宣告沒
        收。
戊、不另為無罪諭知部份：
    壹、公訴意旨另以：〔一〕被告甲○○、乙○○所為事實欄
        所示犯行，於該等盜版光碟軟體內，虛偽記載「Licens
        ed by Sony Computer Entertainment inc.」等授權文
        字，足以表示該等軟體，係新力公司生產或授權生產之
        一定用意證明，因認被告甲○○、乙○○尚涉此部份行
        使偽造私文書犯嫌。〔二〕被告甲○○所為事實欄所示
        犯行，尚侵害附表壹編號一、二、附表壹之壹所示商標
        專用權。因認被告甲○○所為，另涉此部份販賣仿冒商
        標商品犯嫌。〔三〕被告乙○○所為附表參、附表肆編
        號一至一二八所示犯行，尚侵害附表壹編號一、二所示
        商標專用權，因認被告乙○○所為，另涉此部份販賣仿
        冒商標商品犯嫌。〔四〕被告乙○○關於附表參之壹、
        附表肆之壹所示『盜版光碟』亦涉「意圖銷售而擅自以
        重製於光碟之方法侵害他人之著作財產權為常業罪」、
        「以犯第９１條之１第３項以明知係侵害著作財產權之
        重製光碟而散布為常業罪」、「販賣仿冒商標商品罪」
        、「行使偽造私文書罪」。
    貳、查：
        一、告訴人新力公司代理人方意欣並未指訴被告乙○○
            於附表參所示盜版光碟軟體內，虛偽記載「Licens
            ed by Sony Computer Entertainment inc.」等授
            權文字〔參見法務部調查局臺北市調查處卷二第６
            頁至第９頁〕；告訴人新力公司代理人９３年６月
            ２４日狀附「乙○○案扣案光碟清冊─PlayStatio
            n 2 系統」，關於附表肆部份，僅列明侵害附表壹
            編號一、二所示商標專用權之盜版光碟〔參見９４
            年度偵字第６２５１號卷第５１頁至第５５頁〕；
            告訴人臺灣光榮公司代理人何存忠並未指訴被告甲
            ○○於附表貳所示盜版光碟軟體內，虛偽記載上列
            授權文字〔參見法務部調查局臺北市調查處卷二第
            １８頁至第２３頁〕；又所謂行使偽造之文書，乃
            依文書之用法，以之充作真正文書而加以使用之意
            ，故必須行為人就所偽造文書之內容向他方有所主
            張，始足當之〔最高法院７２年台上字第４７０９
            號判例意旨參照〕。查被告貳人自獲案之初即分別
            供陳以每片盜版遊戲光碟片貳佰元、壹佰參拾至壹
            佰伍拾元之價格販售，斯與真品之市價〔壹仟參佰
            元至貳仟元之間〕相去甚遠，顯見被告等人向未本
            於上項「授權文字」對任何人主張附表貳、參、肆
            所示光碟業經新力公司授權，若否，何須低價求售
            ？凡此，與行使偽造私文書罪之構成要件有間，自
            不能遽執行使偽造私文書罪、刑相繩。
        二、扣案如附表貳所示盜版光碟，並無附表壹編號一、
            二、附表壹之壹所示商標圖樣，此有附表貳所示盜
            版光碟足參〔附法務部調查局臺北市調查處卷二第
            ３３－１頁，影本附同上卷第７８頁〕。至同上卷
            第８９頁、第９０頁所示「戰國無雙」、「真三國
            無雙」光碟光碟包裝，雖有附表壹之壹所示「ＫＯ
            ＥＩ」商標圖樣，然此係告訴人提出證明其確曾發
            行上開著作享有著作財產權之證據方法，非得據之
            證明被告甲○○侵害附表壹編號一、二、附表壹之
            壹所示商標專用權。
        三、扣案如附表參、附表肆編號一至一二八所示光碟，
            並無附表壹編號一、二所示商標圖案，此有本院勘
            驗筆錄〔附本院卷〕，暨告訴人新力公司代理人９
            ３年６月２４日狀附「乙○○案扣案光碟清冊─
            PlayStation 2 系統」足參〔參見９４年度偵字第
            ６２５１號卷第５１頁至第５５頁〕，即難遽認被
            告乙○○另涉此部份販賣仿冒商標商品犯嫌。
        四、扣案如附表參之壹所示光碟片，經勘驗結果「無法
            讀取」。扣案如附表肆之壹所示光碟片，經放入主
            機讀取時「畫面全黑」、無任何遊戲程式，此有本
            院勘驗筆錄足佐，此部份為有利於被告乙○○之認
            定，即認被告乙○○未有此部份侵害著作權、商標
            專用權犯行。
        五、此外，復查無積極確切之事證，足認被告等涉此部
            份犯嫌，當屬不能證明其此部份犯罪，惟公訴意旨
            認此部份，與有罪部份，分有連續犯、牽連犯之裁
            判上一罪之關係，爰不另為無罪之諭知。
據上論斷，應依刑事訴訟法第２７３條之１第１項、第２９９條
第１項前段，商標法第８２條、第８３條，著作權法第９１條之
１第３項、第９８條，修正前著作權法第９４條第１項、第２項
、第９８條前段，刑法第２條第１項前段、第７４條第１項第１
款，修正前刑法第１１條前段、第５６條、第５５條、第３８條
第１項第２款，判決如主文。
本案經檢察官蔡元仕到庭執行職務。
中    華    民    國    95    年    11    月    30    日
                  刑事第一庭  法  官    陳福來
上正本證明與原本無異。
如不服本判決應於送達後十日內向本院提出上訴狀
                              書記官    林兆嘉
中    華    民    國    95    年    11    月    30    日
附錄論罪科刑法條
修正前著作權法第九十四條
以犯第九十一條第一項、第二項、第九十一條之一、第九十二條
或第九十三條之罪為常業者，處一年以上七年以下有期徒刑，得
併科新臺幣三十萬元以上三百萬元以下罰金。
以犯第九十一條第三項之罪為常業者，處一年以上七年以下有期
徒刑，得併科新臺幣八十萬元以上八百萬元以下罰金。
著作權法第九十一條
擅自以重製之方法侵害他人之著作財產權者，處三年以下有期徒
刑、拘役，或科或併科新臺幣七十五萬元以下罰金。
意圖銷售或出租而擅自以重製之方法侵害他人之著作財產權者，
處六月以上五年以下有期徒刑，得併科新臺幣二十萬元以上二百
萬元以下罰金。
以重製於光碟之方法犯前項之罪者，處六月以上五年以下有期徒
刑，得併科新臺幣五十萬元以上五百萬元以下罰金。
著作權法第九十一條之一
擅自以移轉所有權之方法散布著作原件或其重製物而侵害他人之
著作財產權者，處三年以下有期徒刑、拘役，或科或併科新臺幣
五十萬元以下罰金。
明知係侵害著作財產權之重製物而散布或意圖散布而公開陳列或
持有者，處三年以下有期徒刑，得併科新臺幣七萬元以上七十五
萬元以下罰金。
犯前項之罪，其重製物為光碟者，處六月以上三年以下有期徒刑
，得併科新臺幣二十萬元以上二百萬元以下罰金。但違反第八十
七條第四款規定輸入之光碟，不在此限。
犯前二項之罪，經供出其物品來源，因而破獲者，得減輕其刑。
商標法第八十二條：
明知為前條商品而販賣、意圖販賣而陳列、輸出或輸入者，處一
年以下有期徒刑、拘役或科或併科新臺幣五萬元以下罰金。


司法院資訊處製作；財團法人民間司法改革基金會備份。
